臺灣臺北地方法院交通事件裁定　　　　　　　　　九十一年度交聲字第一三一二號
　　異　議　人
　　即受處分人　甲○○
右列受處分人因違反道路交通管理處罰條例事件，對於交通部公路總局臺北區監理所
中華民國九十一年九月十一日所為之處分（原處分案號：北監六字第裁四○－ＡＢＸ
五一○六五八號），聲明異議，本院裁定如左：
    主      文
異議駁回。
    理      由
一、按汽車駕駛人，行經有燈光號誌管制之交岔路口闖紅燈者，處新臺幣（下同）一
    千八百元以上五千四百元以下罰鍰；又汽車駕駛人駕駛汽車違反道路交通管理處
    罰條例第五十三條規定者，除應依該條所規定之罰鍰處罰外，並予記違規點數三
    點，道路交通管理處罰條例第五十三條、第六十三條第一項第三款分別定有明文
    。
二、本件受處分人即異議人甲○○於九十年十二月六日晚上六時十五分許，駕駛車牌
    號碼九Ｌ–六九三號營業小客車，途經臺北市○○○路與麗水街交岔路口時，因
    紅燈右轉愛國東路，而為臺北市政府警察局大安分局警員劉英傑以受處分人駕駛
    汽車有違反前揭道路交通管理處罰條例第五十三條規定之行為，當場攔停掣單舉
    發，嗣受處分人於簽收該舉發通知單後，於舉發通知單上所載之應到案日期前向
    原處分機關提出申訴，經原處分機關函請舉發單位調查結果，仍認受處分人有上
    述違規行為，原處分機關乃依道路交通管理處罰條例第五十三條（裁決書贅引第
    一項，應予更正）、第六十三條第一項第三款（裁決書漏引第三款，應予補正）
    、違反道路交通管理事件統一裁罰基準表之規定，於九十一年九月十一日裁處受
    處分人罰鍰二千七百元，並記違規點數三點。
三、訊據受處分人甲○○矢口否認有右揭違規行為，辯稱：當時伊行車方向之燈光號
    誌在紅燈未亮之前，伊所駕駛汽車之後輪已越過路口停車線，接著紅燈亮起，伊
    則繼續向右轉行駛，並不構成紅燈違規右轉云云。然查，自受處分人在聲明異議
    狀所繪之現場簡圖觀之，受處分人駕駛汽車沿臺北市○○街駛近愛國東路口時縱
    已通過停止線，仍有行人穿越道劃設在前，且於其行駛方向燈光號誌亮起紅燈時
    ，猶執意右轉，必然影響劃設於停止線前方之行人穿越道上行人之通行安全，甚
    至與直行愛國東路車道之車輛有所衝突，至為灼然。受處分人固另以當時是因行
    駛在前的車輛沒有順暢地往前行走，致其行車有所阻滯等語，惟依道路交通安全
    規則第一百零二條第一項第十二款規定，汽車行駛至有號誌之交岔路口，遇有前
    行或轉彎之車道交通擁塞時，應在路口停止線前暫停，不得逕行駛入交岔路口，
    是駕駛人於行駛至交岔路口時，即須注意前方車輛動態情狀，對當下是否繼續駛
    越停止線，作出正確之行車判斷，依受處分人所稱情節，其顯然對此未有正確判
    斷於前，卻逕謂在變換燈號前其車輛已通過停止線，即可繼續完成右轉云云，容
    有誤會。況且受處分人駕駛汽車於前揭時地違規闖紅燈而經攔停舉發等情，業據
    證人即目睹受處分人駕駛汽車違規行駛之警員劉英傑於本院九十一年十月十七日
    調查時，以具結擔保其供述之真實性，並在負擔偽證罪之處罰心理下證稱：當時
    伊負責巡邏勤務，是在麗水街與金山南路間的愛國東路上取締自麗水街右轉愛國
    東路的違規車輛，受處分人右轉之前紅燈就已亮起，當時在受處分人之前還有另
    一輛白色汽車闖紅燈，受處分人則是跟在白車之後，停頓一下才右轉，伊就在行
    駛而來的第一個巷口處將其攔下；當時伊看到在麗水街的燈號是紅燈，也是這個
    時候白車才通過路口等語。按證人劉英傑乃為原處分機關所認定受處分人有前開
    駕駛汽車違規行為之原證人，其並到庭在本院法官面前以言詞供述本件訴訟上之
    待證事實–即受處分人有前開違規事實，本院由其上述證述已得有受處分人確有
    上開違規行為之心證，且於本件卷存證據資料內並無任何積極證據足以證明證人
    劉英傑上開證詞係屬虛偽，亦無足以令人顯信劉英傑之證述為不可採之品性證據
    或前科證據存在，本院自不得僅以證人係本件掣單舉發之員警而全盤抹煞其在訴
    訟上所具有之原證人資格，而受處分人復無舉出或聲請本院調查任何對其有利之
    證據，以使本院對證人所供述受處分人違規之行為產生任何合理之懷疑，從而受
    處分人雖以前開情詞為辯，尚難認為可採，本件事證明確，受處分人有上述違規
    行為洵堪認定。
四、綜上所述，受處分人確有駕駛汽車在上開時地行經有燈光號誌管制之交岔路口闖
    紅燈之違規行為，從而原處分機關依前揭道路交通管理處罰條例第五十三條、第
    六十三條第一項第三款、違反道路交通管理事件統一裁罰基準表之規定，裁處受
    處分人罰鍰二千七百元，並記違規點數三點，核無違誤，本件受處分人之異議為
    無理由，自應將其異議駁回。
據上論斷，應依道路交通案件處理辦法第十九條，裁定如主文。
中      華      民      國    九十一    年     十一     月     十五     日
                                      臺灣臺北地方法院交通法庭
                                          法  官  張  江  澤
右正本證明與原本無異
如不服本裁定應於送達後五日內向本院提出抗告狀
              書記官  陳  泰  寧
中      華      民      國    九十一    年     十一     月     十八     日
